---
title: "CV Manuel Alén"
author: "Manuel Alén - manualen@protonmail.com"
date: 'Actualizado : 30/11/2022'
output: html_document
---

# Perfil {#seccion-1}

CV de **Manuel Alén Sánchez**. Nacido en Córdoba (España) en 1998. Titulado con el Grado Superior en Administración de Sistemas Informáticos y Redes. Consultor Power BI en [T2C](https://www.t2client.com/). Para más información, se puede consultar y contactar conmigo a través de mi perfil de [Linkedin](https://www.linkedin.com/in/manuel-a-90a4548b/).

> * **Correo**: manualen@protonmail.com\n
> * **Número**: (34) 633 613 936

## Experiencia Laboral

```{r echo = FALSE, include = FALSE, chunk-1}
library(ggplot2)
library(tidyverse)
library(skimr)
library(RMySQL)
library(plotly)
library(metafor)
library(dplyr)
library(DT)

## Experiencia laboral Dataset
df_cv <- data.frame(
  Empresa <- c("T2Client","Hispasec Sistemas","CGI"),
  Comienzo <- c("enero 2020","marzo 2019","julio 2018"),
  Fin <- c("Actualidad","enero 2020","febrero 2019"),
  Tareas <- c("Creación de Dashboards en Power BI, gestión de bases de datos on premise, gestión de bases de datos Snowflake, gestión de sistemas Linux, Azure, IICS, MSTR, Tagetik, Stonebranch",
              "Sysadmin y trabajo en pentesting para clientes. Administración de Bases de datos, sistemas Linux.",
              "Sysadmin: Gestión de sistemas Linux, bases de datos."))

colnames(df_cv) <- c("Empresa","Comienzo","Fin","Tareas")



## Vida Académica

df_edu <- data.frame(
  Centro <- c("Uned","CES Lope de Vega","CES Lope de Vega"),
  Nivel_Educativo <- c("Grado Universitario en Economía",
                       "Grado Superior en Administración de Sistemas Informáticos y Redes",
                       "Bachillerato"),
  Comienzo <- c("2020","2016","2014"),
  Fin <- c("Actualidad","2018","2016"))

colnames(df_edu) <- c("Centro","Nivel Educativo","Comienzo","Fin")


## Certificaciones

df_cert <- data.frame(
  Certificación <- c("Microsoft Certified: Power BI Data Analyst Associate",
                     "Microsoft Certified: Azure Fundamentals",
                     "Snowflake Cert"),
  Año_Obtencion <- c("2022","2020","2020"),
  Link <- c("https://www.credly.com/badges/9e1fa9af-0722-476e-854f-ac525289a22f/linked_in_profile",
            "https://www.credly.com/badges/c1856566-ddbd-4fe1-ac9a-0cd1ab0ad52e?source=linked_in_profile",
            "NA")
)

colnames(df_cert) <- c("Certificacion", "Año Obtencion", "Link")


### competencias

df_competencias <- data.frame(
  Competencia <- c("Ofimática","Linux","SQL","ETL con IICS","Data Visualization","R","Redes","DAX",
                   "Ansible","Azure","MSTR","Docker","Python"),
  Puntuacion <- c(9.5,9,9,8.5,8,8,7,7,6,6,5,4,3)
)

colnames(df_competencias) <- c("Competencia","Puntuacion")
```

```{r echo=FALSE,warning=FALSE,out.width="110%", DataTable-Experiencia}
knitr::opts_chunk$set(warning = FALSE, message = FALSE) 
datatable(df_cv) %>%
  formatStyle(
  'Fin',
  backgroundColor = styleEqual(c("Actualidad"), c("lightgreen"))
)
```

## Educación

```{r echo=FALSE,warning=FALSE,out.width="110%", DataTable-Edu}
knitr::opts_chunk$set(warning = FALSE, message = FALSE) 
datatable(df_edu) %>%
  formatStyle(
  'Fin',
  backgroundColor = styleEqual(c("Actualidad"), c("lightgreen"))
)
```

## Certificaciones

```{r echo=FALSE,warning=FALSE,out.width="110%", DataTable-certs}
knitr::opts_chunk$set(warning = FALSE, message = FALSE) 
datatable(df_cert) 
```

## Competencias

```{r echo = FALSE, include = FALSE, graph-competencias}
ggCompetencias <-  
  ggplot(df_competencias, aes(x = reorder(Competencia, Puntuacion), y = Puntuacion, fill=Puntuacion>5 )) + 
  geom_col() + 
  coord_flip()+
    theme_light()+
  theme_minimal()+
  theme(text = element_text(family = "Tahoma"),
        panel.background = element_rect(color = "white", # Border color
                                        size = 1, fill = "#FFFFFF"),
        panel.grid.major = element_blank(),
        panel.grid.minor = element_blank(),
        plot.title = element_text(face = "bold",hjust = 0.5,size = 25),
        plot.subtitle = element_text(hjust = 0.5),
        plot.title.position = "plot" ,
        panel.border = element_blank(),
        axis.text = element_text(size=7),
        axis.line = element_line(colour = "black"),
        legend.position = "none")+
  labs(title = "Competencias y puntuación",
       caption = "Author: Manuel Alén Sánchez",
       x = "Competencia", y="Puntuación")+
  scale_fill_manual(values = c("red","lightgreen"))
```

```{r echo=FALSE,warning=FALSE,out.width="110%", compe_graph}
knitr::opts_chunk$set(warning = FALSE, message = FALSE) 
ggplotly(ggCompetencias,tooltip =c("x","y","fill"))
```

